臺灣高雄地方法院民事判決
111年度雄簡字第57號
原      告  陳亦智即萬寶立華廈管理負責人

被      告  金林賽麗


訴訟代理人  金雙斌  
上列當事人間請求給付管理費事件，經本院於民國111年6月7日
言詞辯論終結，判決如下：
    主      文
被告應給付原告新臺幣柒萬肆仟貳佰伍拾元，及自民國一一一年
二月二十八日起至清償日止，按週年利率百分之五計算之利息。
原告其餘之訴駁回。
訴訟費用新臺幣壹仟捌佰捌拾元由被告負擔五分之二，其餘由原
告負擔。
本判決第一項得假執行，但被告如以新臺幣柒萬肆仟貳佰伍拾元
為原告預供擔保，得免為假執行。
    事實及理由
一、原告主張：伊為坐落於高雄市○○區○○○路000號「萬寶立華廈
    」（下稱系爭大廈）之管理負責人。被告係系爭大廈2樓之1
    、2樓之2、3樓之1、3樓之2共4戶之區分所有權人，其中2樓
    之1與2樓之2（下稱系爭2樓建物）、3樓之1與3樓之2（下稱
    系爭3樓建物）各係打通使用，而依系爭大廈區分所有權人
    規約（下稱系爭規約），被告負有按月依其所有建物面積計
    算繳納管理費之義務，惟於被告擔任系爭大廈財務委員期間
    享有減收優惠，得僅繳付管理費2分之1，故於民國109年12
    月18日前被告共積欠如附表編號1之管理費新臺幣（同）6萬
    0,900元、如附表編號2之停車位租金1萬3,350元及附表編號
    3之專屬停車位使用管理費10萬4,000元，共計積欠17萬8,25
    0元迄未給付，屢經催討均置之不理，爰依系爭大廈區分所
    有人規約及公寓大廈管理條例第21條之規定提起本訴等語。
    並聲明：被告應給付原告17萬8,250元及自111年2月11日民
    事訴之變更追加狀繕本送達翌日起至清償日止，按週年利率
    5％計算之利息。
二、被告則以：原告與系爭大廈2 樓之4 區分所有權人為配偶關
    係，於系爭大廈未設規約特別約定之前，依公寓大廈管理條
    例第29條規定不具被推選管理負責人之資格，且該次推選未
    在109 年10月25日至11月3 日間確實於系爭大廈前、後棟公
    佈欄公告10天，原告隨即至高雄市新興區公所申請管理負責
    人之派任文件，其違法行為涉犯使公務人員瀆職罪。又原告
    取得管理負責人之派任文件後，雖公告請前任管理負責人限
    期於109 年11月7 日至14日一週內配合辦理銀行帳戶及印鑑
    章移交手續，未料原告竟逕自重刻系爭大廈印鑑，並於109 
    年11月11日即至台北富邦銀行辦理印鑑掛失及帳戶更換保管
    人姓名，亦未在前監委、財委之監督正式辦理交接手續即私
    自移轉帳戶保管人，致使系爭大廈現存2 顆印鑑，亦有涉犯
    侵佔及偽造文書之罪嫌。另原告擔任系爭大廈管理負責人期
    間，未能秉公對待住戶，於計收管理費時常挾怨報復清算整
    肅住戶而有差別待遇，經伊五度向高雄市政府工務局建管處
    陳情，始於110 年12月31日依公寓大廈管理條例第26條規定
    完成系爭大廈前、後棟分區分棟訂定管理辦法，況伊已於11
    0 年2 月22日以高雄順昌郵局第35號存證信函、110年3月10
    日以高雄新興郵局第411號存證信函函告原告，系爭大廈前
    棟臨時管理委員會已自110 年1月起向伊收取管理費，伊實
    已全數清償管理費及車位管理清潔費，原告再向伊催討支付
    顯無理由等語資為抗辯，並聲明：原告之訴駁回。
三、本院得心證之理由：
（一）原告與系爭大廈之其他住戶間就管理費等有多起糾紛，業
      經本院110年度雄小字第3473號、第3353號及111年度雄小
      字第129號、第443號等判決判認原告乃經系爭大廈區分所
      有權人合法推選之管理負責人，具當事人適格，原告個人
      行為是否涉犯刑事不法而應受訴追處罰，尚與本件爭執無
      涉，亦非被告拒絕給付管理費之正當理由，及系爭大廈前
      棟管理組織於111 年1 月1 日前顯無向系爭大廈前棟區分
      所有權人收取管理費之法源依據，並告確定，本院援引該
      等前案判決理由為審理，是被告援引該等前案之被告相同
      抗辯內容，自不可採。又系爭大廈先前並無規約，是原告
      以規約為本件之情求，應屬無據。
（二）原告主張系爭大廈其他住戶及被告自105年1月份至109年1
      2月份止繳納管理費及車位租金之情形，業據原告提出各
      類經費收繳明細表在卷可稽（本院卷第299至358頁），而
      被告先前擔任系爭大廈管理委員會之財務委員，並於該等
      明細表上簽章，自可採信。
（三）被告固不否認系爭3樓建物每月應繳納管理費為2,900元（
      本院卷第483、484頁），然否認系爭2樓建物每月管理費
      為2,175元，並以109年8月18日經當時的主委及監委決議
      改收2分之1等語。經查，依原告提出上開各類經費收繳明
      細表所示，被告擔任財委時已約定註明僅系爭3樓建物管
      理費減收2分之1，系爭2樓建物管理費維持收4分之3，顯
      見當時僅有約定擔任財委始享有系爭3樓建物管理費減收2
      分之1之優惠，系爭2樓建物當時應已考量電梯使用程度而
      僅收管理費4分之3。被告固稱當時經主委及監委決議將系
      爭2樓建物改收2分之1云云，然此管理費之收取標準應經
      由住會大會決議，而非僅由主委、監委及財委彼次互相授
      受約定即可改變，是被告此情所辯，自不可採。原告請求
      如附表編號1之管理費6萬0,900元，即屬有據。
（四）關於附表編號2所示被告承租停車位部分，依原告提出上
      開各類經費收繳明細表所示，被告確實曾向原告承租車位
      而每月支付租金2,000元，而卷查被告並未爭執自110年1
      月9日起至110年7月31日止向原告承租停位，是原告請求
      如附表編號2之停車位租金1萬3,350元，亦屬有據。
（五）關於附表編號3之系爭2樓建物專屬停車位之使用管理費10
      萬4,000元部分，原告固主張被告既有該專屬停車位，自
      應繳納每月停車位管理清潔費2,000元云云，然為被告所
      否認。依系爭大廈109年12月18日區分所有權人會議紀錄
      所示，當時有討論到被告所有權狀登記專有1樓部分53.56
      平方公尺，係當時被告支付價金給建設公司而購得使用權
      利（本院卷第286頁）。復依原告提出上開各類經費收繳
      明細表所示，僅有車位租金之記載，並無針對專屬停車位
      （或專用停車位）之使用部分另外收受管理清潔費，而原
      告就先前規約或系爭大廈住戶已決議專屬停車位（或專用
      停車位）之使用須繳納每月管理清潔費2,000元之情，並
      未舉證以實其說，自難認被告就此專屬停車位有繳納管理
      清潔費之義務，是原告此部分主張，顯難憑採，應屬無據
      。
四、綜上所述，原告依公寓大廈管理條例第21條之規定，請求被
    告應給付原告7萬4,250元（計算式：6萬0,900元＋1萬3,350
    元＝7萬4,250元）及自111年2月11日民事訴之變更追加狀繕
    本送達（該繕本於111年2月17日寄送送達，於10日後即2月2
    7日生效）翌日即111年2月28日起至清償日止，按週年利率5
    ％計算之利息之範圍內為有理由，應予准許，逾此範圍之請
    求，則無理由，應予駁回。。
五、就原告勝訴部分，依民事訴訟法第389 條第1 項第3 款規定
    ，應依職權宣告假執行，並由本院依民事訴訟法第392 條第
    2 項之規定，依職權宣告被告為原告預供擔保，得免為假執
    行。
六、據上論結，本件原告之訴為一部有理由、一部無理由，依民
    事訴訟法第389 條第1 項第3 款、第392 條第2 項、第79條
    ，判決如主文。　　
中　　華　　民　　國　　111 　年　　6 　　月　　23　　日
                  高雄簡易庭　法　　　官  饒志民
以上正本係照原本作成。
如對本判決上訴，須於判決送達後20日內向本院提出上訴狀。如
委任律師提起上訴者，應一併繳納上訴審裁判費。
中　　華　　民　　國　　111 　年　　6 　　月　　23　　日
                              書  記  官  史華齡　
附表
編號     項目            金額(新臺幣)     共計  1 管理費 1.系爭2樓建物：   每月2,175元(二樓無電梯，故以2,900元×3/4＝2,175元計收)×12個月＝2萬6,100元 2.系爭3樓建物：   每月2,900元×12個月＝3萬4,800元 3.均請求自110年1月1日起至110年12月31日止共計12個月。　 6萬0,900元  2 3樓之1承租停車位 自110年1月9日起至110年7月31日止，每月租金2,000元，1月份不足月計算為1,350元： 2,000元×6個月＋1,350元＝1萬3,350元 1萬3,350元  3 系爭2樓建物專屬停車位之使用管理費 自106年9月1日起至110年12月31日止共52個月，每月租金2,000元： 2,000元×52個月＝10萬4,000元 10萬4,000元 合計   17萬8,250元